# 投资性主体有关问题

提问人：suyundem 时间：2022-08-26 15:27:48
陈版，瑞华研究，3-1-27：PE对持股10%以上且派驻董事的投资确认为金融资产还是长期股权投资，这条的解答里有这么一段话：
首先，本案例需要合理判断该PE公司是否属于《企业会计准则第 33 号——合并财务报表（ 2014 年修订）》中的“投资性主体”或者《企业会计准则第 2 号——长期股权投资（ 2014 年修订）》中所指的“风险投资机构、共同基金以及类似主体”。如果是，则在其自身的财务报表中，其持有的所有财务性对外投资均应作为金融资产核算，而不是作为长期股权投资核算，不论其对被投资企业是否具有控制、共同控制或重大影响。
其次，如果该PE公司不构成投资性主体，则根据《企业会计准则第 2 号——长期股权投资（ 2014 年修订）》，对于本案例的PE公司来说：
如果对被投资企业不具有控制、共同控制或重大影响的，则只能作为金融资产核算；
如果对被投资企业具有控制、共同控制或重大影响的，则根据该准则第九条规定，存在一个会计政策选择，可以选择在初始确认时将其指定为以公允价值计量且其变动计入当期损益的金融资产或者分类为交易性金融资产（需每期末估值），也可以将其按照长期股权投资准则进行核算。
我的问题是，以公允价值计量到底是投资性主体需要满足的条件，还是投资性主体产生的结果。这里理解起来好费劲

回答人：chenyiwei
“该公司按照公允价值对几乎所有投资的业绩进行考量和评价”是认定投资性主体应满足的基本条件之一，这一点决定了对投资性主体的报表使用者而言，公允价值计量的信息比传统上成本法/权益法及合并报表提供的信息更为有用，所以也就是投资性主体对其所有投资均采用公允价值计量的基础。所以，公允价值计量是投资性主体认定应满足的条件，同时也反过来在认定之后要求投资性主体对其所有投资均采用公允价值计量。

提问人：安好 时间：2022-11-24 17:12:47
陈版您好，《企业会计准则第 33 号——合并财务报表（ 2014 年修订）》中的“投资性主体”与《企业会计准则第 2 号——长期股权投资（ 2014 年修订）》中所指的“风险投资机构、共同基金以及类似主体”，这两者是不是一回事？谢谢

回答人：chenyiwei
很多时候可以相通，但也不能过于绝对地说两者完全等同。